【裁判字號】    90,訴,3239
【裁判日期】    901130
【裁判案由】    清償借款
【裁判全文】
臺灣臺中地方法院民事判決  九十年訴字第三二三九號
    原      告  中國信託商業銀行股份有限公司
    法定代理人  丙○○
    訴訟代理人  乙○○
    被      告  甲○○
右當事人間請求清償借款事件，本院判決如左：
    主      文
被告應給付原告新臺幣伍拾玖萬捌仟零肆拾肆元，及自民國八十八年十一月二十三日
起至清償日止，按年息百分之九點二五計算之利息，並自民國八十八年十二月二十四
日起至清償日止，其逾期在六個月以內者，按上開利率百分之十，逾期超過六個月部
分，按上開利率百分之二十計算之違約金。
訴訟費用由被告負擔。
本判決得假執行。
    事      實
一、原告方面：
(一)聲明：如主文第一項所示。
(二)陳述：
  1.被告於民國八十八年六月十一日向原告借款新台幣（下同）六十萬元，約定自八
    十八年六月十一日起至八十九年六月十一日止分期清償，利息按原告基本放款利
    率百分之八點四二加碼百分之零點八三，合計年息百分之九點二五計付，並採機
    動利率計算，如原告基本放款利率調整時，均願機動隨時比照調整，並自調整後
    之年利率重新計算利率，並約定遲延還本或付息時，逾期六個月以內部分，按約
    定利率百分之十，逾期六個月部分，就超過部分，按約定利率百分之二十，加付
    違約金，另有約定任何一宗債務不依約清償本金或利息者，債務視為全部到期，
    經被告立有同一內容之借據乙紙，及交原告收執。
  2.詎料被告自八十八年十一月二十二日起即未繳息，依約視同全部到期，計尚欠本
    金五十九萬八千零四十四元，及自八十八年十一月二十三日起按年息百分之九點
    二五計算之利息及違約金等，迭經催討均未置理，被告依法自應清償如訴之聲明
    所示之本金、利息、違約金之債務。
(三)證據：提出借據一紙為證。
二、被告方面：
    於言詞辯論期日到庭，對於原告依訴之聲明所為關於消費借貸法律關係之請求，
    向本院表示其為承認。
    理      由
一、按當事人於言詞辯論期日時，為訴訟標的之認諾者，應本於其認諾，為該當事人
    敗訴之判決，民事訴訟法第三百八十四條定有明文。
二、本件原告主張之事實，已據其提出借據一紙為證，且被告於言詞辯論期日到庭，
    於言詞辯論期日到庭，對於原告依訴之聲明所為關於消費借貸法律關係之請求，
    向本院表示其為承認，本院自應本於被告之認諾，為其敗訴之判決。
三、是原告依消費借貸契約請求被告給付借款五十九萬八千零四十四元，及自八十八
    年十一月二十三日起至清償日止，按年息百分之九點二五計算之利息，並自同年
    十二月二十四日起至清償日止，其逾期在六個月以內者，按上開利率百分之十，
    逾期超過六個月部分，按上開利率百分之二十計算之違約金，即有理由，應予准
    許。
四、本判決既係本於被告認諾所為之判決，自應依民事訴訟法第三百八十九條第一項
    第一款之規定，依職權宣告得假執行。
五、據上論結，本件原告之訴為有理由，依民事訴訟法第三百八十四條、第七十八條
    ，第三百八十九條第一項第一款，判決如主文。
中      華      民      國    九十      年     十一     月     三十     日
                                        臺灣臺中地方法院民事第三庭
~B法      官  許石慶
右為正本係照原本作成
如不服本判決，應於判決送達後二十日內，向本院提出上訴狀。
中      華      民      國    九十      年     十二     月      三      日
~B法院書記官


司法院資訊處製作；財團法人民間司法改革基金會備份。
